# 预付账款、无形资产还是在建工程？

提问人：bzhou2001 时间：2011-11-30 17:04:43
某公司在国外支付了一笔土地勘测费，用于勘探土地，然后再购买土地，并修建厂房。和我国不同的是，购买土地后公司取得土地所有权，永久使用。我的问题是： 1.支付的土地勘测费应否应当计入在建工程？还是预付账款？ 2.取得土地的所有权后，是应当计入无形资产还是固定资产，还是其他科目？ 3.无论是无形资产和固定资产，改如何摊销？还是不用摊销，仅仅做减值测试? 如果计入无形资产，看起来不妥。首先他具有实物形态，并且实物形态很重要；另外，经济寿命不好确定，和采矿权也很不一样，这款土地就是为了盖厂房使用。厂房废弃了可以再建。

回答人：chenyiwei
回复 bzhou2001 的帖子
1 、支付的土地勘测费计入“固定资产——土地”的成本。
2 、取得土地的所有权应确认为“固定资产——土地”，该固定资产不计提折旧，只进行减值测试。

提问人：rongfan2007 时间：2011-12-07 09:13:36
土地使用权不是应该放在无形资产么，为什么放在固定资产啦

回答人：chenyiwei
这里讨论的是在国外取得土地所有权的交易。